# 下属子公司计划清算，如何预计损失？

提问人：sisisiminglei 时间：2020-01-05 00:01:14
陈版 您好 公司下属子公司计划明年清算 目前公司除了持有股权 还对其有单方面的提供借款 小股东未提供借款 该笔借款预计有一部分无法收回 由于合并层面是按照持股比例对损益进行会计处理 本年度在合并层面预计少数股东权益出现负数 但是少数股东实际未承担该块损失 仅以出资额为限承担 母公司因单方面提供借款 部分收不回来 因此会承担一块额外损失 这种情况下合并层面是否对少数股东权益通过 借：少数股东损益 贷：少数股东权益 调整为0 对大股东由于其他应收款、其他应付款已经抵消 其他应收款实际有一块是无法收回的 要通过预计负债的形式计提出来

回答人：chenyiwei
这种情况可能涉及大股东为少数股东承担损失的利益输送（权益性交易影响），但不能据此通过少数股东损益将少数股东权益调整为零（如需调整，应通过资本公积调整）。类似案例可参考：《瑞华研究 2010 ～ 2016 汇编》之“问题3-2-114（当母公司已经以承担股东贷款的坏账损失的方式承担了子公司的部分超额亏损时，应如何确定应冲减少数股东权益的金额）”。

提问人：sisisiminglei 时间：2020-02-09 19:58:01
陈版 继续追问一下 如果是单方面提供借款 涉及利益输送 在做合并时根据额外承担的超额亏损 借：资本公积 贷：少数股东权益 在下一年公司正式清算 对该亏损子公司无法偿还的借款 是不是 借：其他应付款 贷：营业外收入 合并层面 将去年做的借：资本公积 贷：少数股东权益 反向冲回结束。
如果是通过正常购销形成的应收账款 无法对非全资子公司全额收回导致承担了额外亏损 在合并层面怎么做会计分录体现减少大股东未分配利润和减少归属于少数股东的亏损，辛苦陈版指点。

回答人：chenyiwei
1 、可以这样理解。 2 、无论最初形成来源和性质，只要最终母公司承担了超出其股权比例对应应分担的坏帐损失，就是对少数股东的一项利益输送，合并报表层面按权益*易原则处理。